臺灣臺南地方法院刑事判決　
110年度易字第485號
公  訴  人  臺灣臺南地方檢察署檢察官
被      告  沈怡均




上列被告因竊盜案件，經檢察官提起公訴（110年度偵字第1851
號、第3556號、第3557號、第6858號、110年度營偵字第767號）
，經被告於本院審理時就被訴事實為有罪之陳述，由本院裁定以
簡式審判程序審理並判決如下：
    主  文
沈怡均犯如附表所示之罪，均累犯，各處如附表宣告刑欄所示之
刑，拘役部分應執行拘役壹佰拾日，如易科罰金，以新台幣壹仟
元折算壹日；有期徒刑部分應執行有期徒刑拾月。
附表沒收欄所示沒收部分，併執行之。
    事  實
一、沈怡均意圖為自己不法之所有，基於竊盜之犯意，分別為如
    附表所示之竊盜犯行（竊盜行為時間、地點、被害人、竊取
    方式及犯罪所得均詳如附表所載）。
二、案經謝翠雲、陳正一、黃敏塔訴由臺南市政府警察局第五、
    第一分局及臺南市政府警察局新營分局報告臺灣臺南地方檢
    察署檢察官偵查起訴。
    理  由
一、本件被告沈怡均所犯為死刑、無期徒刑、最輕本刑為3 年以
    上有期徒刑以外之罪，亦非屬高等法院管轄之第一審案件，
    其於審理程序進行中，先就被訴事實為有罪之陳述，經法官
    告知簡式審判程序之旨，並聽取公訴檢察官之意見後，依刑
    事訴訟法第273條之1第1項、第273條之2等規定，裁定進行
    簡式審判程序，且不受同法第159條第1項、第161條之2、第
    161條之3、第163條之1及第164條至第170條所規定證據能力
    認定及調查方式之限制，合先敘明。
二、上揭犯罪事實業據被告沈怡均於本院審理時供承不諱，並經
    被害人陳清香、趙建宏、周進發與告訴人謝翠雲、陳正一、
    黃敏塔等人於警詢中所述失竊情節明確，且有臺南市政府警
    察局第一分局府東派出所竊盜案監視器翻拍照片6張、臺南
    市○○○○○○○○○○○○○○○○○○○○○○○○○○○○○○00○○000○00○00○○○路○
    段00號7-11竊盜案監視器影像翻拍照片12張及犯嫌特徵照片
    2張、臺南市政府警察局第五分局偵查隊偵辦「沈怡均」竊
    盜案監視器影像6張及勘察採證照片6張、臺南市政府警察局
    第一分局「黃敏塔遭竊盜案」刑案現場照片14張、監視器翻
    拍照片13張、臺南市政府警察局新營分局「110年4月10日沈
    怡均竊盜案」刑案現場照片13張各件在卷，被告於本院審理
    中之自白與事實相符，應堪採信。依此，被告竊盜及侵入有
    人居住建築物竊盜等犯行明確，可堪認定，應依法論科。
三、核被告所為係犯刑法第320條第1項之竊盜罪（附表編號1至4
    ）；刑法第321條第1項第1款侵入有人居住之建築物竊盜罪
    （附表編號5、6）。被告所犯6次竊盜犯行間，犯意各別、行
    為互異，應予分論併罰。被告前因數竊盜案件，分別經法院
    判處罪刑，復由臺灣屏東地方法院以105年度聲字第19號裁
    定應執行有期徒刑1年7月確定，嗣於105年8月30日縮短刑期
    假釋出監（後接執行其他拘役、罰金易服勞役部分），106
    年1月22日保護管束期滿，假釋未經撤銷視為執行完畢等情
    ，有臺灣高等法院被告前案紀錄表1份在卷可稽。被告於有
    期徒刑執行完畢後，5年內故意再犯本件法定刑有期徒刑以
    上之6罪，依刑法第47條第1項之規定，均構成累犯。另司法
    院釋字第775號解釋文揭示：刑法第47條第1項規定：「受徒
    刑之執行完畢，或一部之執行而赦免後，5年以內故意再犯
    有期徒刑以上之罪者，為累犯，加重本刑至二分之一。」有
    關累犯加重本刑部分，不生違反憲法一行為不二罰原則之問
    題。惟其不分情節，基於累犯者有其特別惡性及對刑罰反應
    力薄弱等立法理由，一律加重最低本刑，於不符合刑法第59
    條所定要件之情形下，致生行為人所受之刑罰超過其所應負
    擔罪責之個案，其人身自由因此遭受過苛之侵害部分，對人
    民受憲法第8條保障之人身自由所為限制，不符憲法罪刑相
    當原則，牴觸憲法第23條比例原則。於此範圍內，有關機關
    應自本解釋公布之日起2年內，依本解釋意旨修正之。於修
    正前，為避免發生上述罪刑不相當之情形，法院就該個案應
    依本解釋意旨，裁量是否加重最低本刑。又依上述解釋理由
    書之說明，所謂「一律加重最低本刑，致個案過苛部分，不
    符憲法罪刑相當原則及比例原則」之情形，應是指「因累犯
    加重之規定致無法處以最低法定本刑，使行為人所受之刑罰
    超過其所應負擔罪責」之個案（最高法院109年度台上字第7
    14號刑事判決參照）。本案被告依其犯罪情節，並無處以法
    定最輕本刑仍顯過苛之情形，故在刑法第47條修正之前，仍
    應適用累犯之規定加重其刑。爰審酌被告犯罪之動機、目的
    、犯罪時所受之刺激、手段，告訴人及被害人所受之損害、
    前已有多次竊盜前科，本次仍再為竊盜犯行，顯見其欠缺對
    他人財產所有權之尊重、犯罪後於警詢及偵審中始終坦承犯
    行之態度，兼衡其生活狀況、品行、智識程度（均詳卷）等
    一切情狀，分別量處如附表所示之刑及諭知易科罰金之折算
    標準，並定應執行刑如主文所示，以資懲儆。
四、沒收：
　　按犯罪所得，屬於犯罪行為人者，沒收之。但有特別規定者
    ，依其規定；前2項之沒收，於全部或一部不能沒收或不宜
    執行沒收時，追徵其價額；犯罪所得已實際合法發還被害人
    者，不予宣告沒收或追徵，刑法第38條之1第1項、第3項、
    第5項分別定有明文。查被告於附表編號1至4所為竊盜犯行
    中，竊得如附表編號1至4所示之物，均為其犯罪所得，自應
    併予宣告沒收之，如全部或一部不能沒收或不宜執行沒收時
    ，均追徵其價額。另被告所竊附表編號5、6之財物，均經發
    還被害人趙建宏、周進發等情，業經被害人趙建宏、周進發
    於警詢中陳明（參見警五卷第23頁、第17頁），亦有贓物認
    領保管單及臺南市政府警察局新營分局警員吳函倩110年4月
    10日報告各1紙附卷（參見警五卷第57頁、第95頁）。依此
    ，被告此部分所竊財物，當無再行宣告沒收之必要，併此敘
    明。
據上論斷，應依刑事訴訟法第273條之1第1項、第299條第1項前
段，刑法第320條第1項、第321條第1項第1款、第47條第1項、第
41條第1項前段、第51條第5款、第6款、第38條之1第1項前段、
第3項，判決如主文。
本案經檢察官盧駿道到庭執行職務
中　　華　　民　　國　　110 　年　　12　　月　　14　　日
                  刑事第九庭    法　官  卓穎毓
以上正本證明與原本無異。
如不服本判決應於收受本判決後20日內向本院提出上訴書狀，並
應敘述具體理由。其未敘述上訴理由者，應於上訴期間屆滿後20
日內向本院補提理由書狀（均須按他造當事人之人數附繕本）「
切勿逕送上級法院」。 
　　　　　　　　　　　　　　　　書記官  歐慧琪
中　　華　　民　　國　　110 　年　　12　　月　　14　　日
附錄本案論罪科刑法條全文
中華民國刑法第320條
意圖為自己或第三人不法之所有，而竊取他人之動產者，為竊盜
罪，處5年以下有期徒刑、拘役或50萬元以下罰金。
意圖為自己或第三人不法之利益，而竊佔他人之不動產者，依前
項之規定處斷。
前二項之未遂犯罰之。

刑法第321條：
犯竊盜罪而有下列情形之一者，處6月以上、5年以下有期徒刑，
得併科新臺幣10萬元以下罰金：
一、侵入住宅或有人居住之建築物、船艦或隱匿其內而犯之者。
二、毀越門扇、牆垣或其他安全設備而犯之者。
三、攜帶兇器而犯之者。
四、結夥三人以上而犯之者。
五、乘火災、水災或其他災害之際而犯之者。
六、在車站、埠頭、航空站或其他供水、陸、空公眾運輸之舟、
    車、航空機內而犯之者。
前項之未遂犯罰之。
　　　　　　　　　
附表：
編號 時間 地點 被害人 竊取方式 犯罪所得 宣告刑及沒收 1 109年12月28日15時12分許 臺南市○區○○街0段00巷0號附近 陳清香 於左列地點攙扶陳清香時，伺機徒手竊取被害人放在右邊褲子口袋內之紙鈔 新台幣（下同）4,000元 沈怡均犯竊盜罪，累犯，處拘役參拾日，如易科罰金，以新台幣壹仟元折算壹日。未扣案犯罪所得新台幣肆仟元沒收之，如全部或一部不能沒收或不宜執行沒收時，追徵其價額。 2 110年1月14日14時許 臺南市○區○○街00巷0弄0號 謝翠雲 （提出告訴） 以商借廁所為由，經謝翠雲同意後進入其位於左列地點之住家，並乘機徒手竊取謝翠雲置於屋內皮包內之千元紙鈔4張 4,000元 沈怡均犯竊盜罪，累犯，處拘役參拾日，如易科罰金，以新台幣壹仟元折算壹日。未扣案犯罪所得新台幣肆仟元沒收之，如全部或一部不能沒收或不宜執行沒收時，追徵其價額。 3 110年1月7日16時25分許 臺南市○區○○路0段00號（統一超商） 陳正一 （提出告訴） 進入由陳正一擔任店長、位於左列地點之統一超商門市後，以安全帽遮擋放置於結帳櫃檯前之募款箱上方，再以徒手方式破壞募款箱之壓克力上蓋並竊取其中之紙鈔 1,000元 沈怡均犯竊盜罪，累犯，處拘役貳拾日，如易科罰金，以新台幣壹仟元折算壹日。未扣案犯罪所得新台幣壹仟元沒收之，如全部或一部不能沒收或不宜執行沒收時，追徵其價額。 4 110年2月12日15時8分許 臺南市○區○○街000號 黃敏塔 （提出告訴） 進入黃敏塔位於左列地點之裝潢行店面後，見店內無人，便以徒手方式竊取店內木製辦公桌抽屜內之紅包袋與現金。 1萬300元 沈怡均犯竊盜罪，累犯，處拘役伍拾日，如易科罰金，以新台幣壹仟元折算壹日。未扣案犯罪所得新台幣壹萬參佰元沒收之，如全部或一部不能沒收或不宜執行沒收時，追徵其價額。 5 110年4月10日13時30分許 臺南市○○區○○里○○000號柳營奇美醫院6115A床 趙建宏 侵入現有人居住且非公共空間之6115病房後，伺機徒手竊取趙建宏放置於皮夾內之的紙鈔。 3,000元 （發還） 沈怡均犯侵入有人居住建築物竊盜罪，累犯，處有期徒刑柒月。 6 110年4月10日14時許 臺南市○○區○○里○○000號柳營奇美醫院5217A床 周進發 侵入現有人居住且非公共空間之5217病房後，伺機徒手竊取周進發放在包包內之粉紅色長皮夾。 粉紅色長皮夾1個 （發還） 沈怡均犯侵入有人居住建築物竊盜罪，累犯，處有期徒刑柒月。